# 企业重组涉税问题

提问人：ldsqs2020 时间：2019-03-03 16:47:58
请教各位老师，A公司注册资本 1000 万元，股东为张三持股比例 40%，李四持股比例 60%。B 公司注册资本 2000 万元股东为张三持股40%，李四持股 60%。A 公司评估值 1200 万，B 公司评估值 2500 万，都高于注册资本。现在张三、李四新成立一家 C 公司，注册资本 3000 万元，持股比例张三 40%，李四 60%，出资方式为 A 公司，B 公司100%股权。C公司成立后，100%控制 A 公司与 B 公司。问题一，该股权出资是否合适，原因及建议？问题二，该出资方式涉税问题？建议更节税的做法，目的是让 C公司完全控制 A 公司与B 公司？问题三，这是企业合并吗，同一控制还是非同一控制？

回答人：chenyiwei
这种股权出资整体上可行。如果 A、B 构成业务，则对 C 而言属于企业合并。但是否属于同一控制下的合并，就要看 A、B 此前是否均由李四单独控制，以及新设立的 C 是否也是由李四单独控制。如果是荒废共同控制的，则按照企业会计准则的目前规定，应认定为非同一控制下合并。